臺灣高雄地方法院民事判決　　　　　　 100年度訴字第1745號
原　　　告　0000-0000.
兼法定代理　0000-0000.
人　　　　　　　　　　　
兼法定代理　0000-0000.
人　　　　　　　　　　　
共　　 同
訴訟代理人　李育任律師
被　　　告　劉志遠　
當事人間損害賠償事件，本院民國100 年11月23日言詞辯論終結
，判決如下
  主  文
被告應給付原告0000-0000新台幣壹拾伍萬元、給付原告0000-0
000A、0000-0000B各新台幣壹拾萬元，及均自民國一００年十月
一日起至清償日止，按年息百分之五計算之利息。
原告其餘之訴均駁回。
訴訟費用由被告負擔二分之一，餘由原告負擔。
本判決第一項得假執行。
原告其餘假執行之聲請均駁回。
  事實及理由
一、原告主張：被告明知原告0000-0000 係14歲以上未滿16歲之
    人，竟仍於民國99年2 月23日帶同原告0000-0000 前往被告
    位於高雄市○○區○○街7 號3 樓，並與其發生性行為，復
    於同年月27日下午1 時，帶同原告0000-0000 前往高雄市新
    興區○○○路213 號之OPEN MTV店內包廂，再度與其發生性
    行為，被告上開行為已嚴重影響原告0000-0000 身心發展，
    並侵害原告0000-0000A、0000-0000B之監護權，今原告3 人
    因被告之不法行為致人格法益受有侵害，且精神亦受有極大
    痛苦，自應由其負損害賠償之責，為此爰依民法第184 條第
    1 項、第195 條第1 項、第3 項之規定，聲明求為判令：(一)
    、被告應給付原告0000-0000 、0000-0000A及0000-0000B各
    新台幣30萬元，及自起訴狀繕本送達翌日起至清償日止按年
    息5%計算之利息；並陳明願供擔保，請准宣告假執行。
二、被告則以：伊同意賠償原告，惟原告請求之金額伊無力負擔
    ，是本件原告主張為無理由，爰聲明求為判決原告之訴駁回
    。
三、兩造爭執及不爭執事項：
  (一)不爭執部分：
  1.被告於99年2 月23日帶同原告0000-0000 前往被告位於高雄
    市○○區○○街7 號3 樓，並與其發生性行為，復於同年月
    27日下午1 時，帶同原告0000-0000 前往高雄市新興區○○
    ○路213 號之OPEN MTV店內包廂，再度與其發生性行為。
  2.被告上開行為已侵害原告權利。
  (二)爭執部分：
  1.原告得向被告請求之金額應以若干為適當？
四、本院得心證之理由：
  (一)被告是否不法侵害原告權利而應對原告負損害賠償責任？按
    因故意或過失，不法侵害他人之權利者，負損害賠償責任；
    又不法侵害他人之身體、健康、名譽、自由、信用、隱私、
    貞操，或不法侵害其他人格法益而情節重大者，被害人雖非
    財產上之損害，亦得請求賠償相當之金額。前2 項規定，於
    不法侵害他人基於父、母、子、女或配偶關係之身分法益而
    情節重大者，準用之，民法第184 條第1 項前段、第187 條
    第1 項前段、第195 條第1 項前段、第3項 分別定有明文。
    又按貞操權係屬獨立之人格權，保護之法益乃以性尊嚴及性
    自主為內容之權利，係屬民法第184 條第1 項前段所規定「
    權利」之一種，此觀民法第195 條第1 項將「貞操」獨立列
    明為法律保護之人格法益自明。被告對與14歲以上未滿16歲
    之原告0000-0000 發生性行為等事實並不爭執，而被告為本
    件行為時，原告0000-0000 係14歲以上未滿16歲之未成年人
    ，其發育未健全，難認有同意性交之能力，而對貞操之侵害
    ，在主觀上以有不當性交之認識為已足，在刑法上既構成妨
    害性自主罪，在民法上則應構成侵權行為。是以本件被告之
    行為即屬對原告0000-0000 貞操權之侵害，原告0000-0000
    自得對其請求精神慰撫金。另按父母對於未成年子女，有保
    護及教養之權利義務，民法第1084條第2 項定有明文；此為
    父母對未成年子女因親子關係所生之身分法益，即「親權」
    或「監護權」或稱之為「監督權」，應屬民法第184 條第1
    項前段規定所保護之權利。父母對子女監護權受不法之侵害
    ，自屬基於父、母、子、女關係之身分法益受侵害，應有民
    法第184 條第1 項前段、第195 條第3 項規定之適用，是被
    告與14歲以上未滿16歲之原告0000-0000 發生不當性行為，
    自應認其父母之監護權受有不法之侵害，其法定代理人即原
    告0000-0000A與0000-0000B，自亦得依前揭侵權行為法則請
    求被告賠償。
  (二)原告所得請求之金額應以若干為適當？
    按人格法益或身分法益被侵害者所得請求非財產上損害之慰
    撫金數額，既無任何客觀標準可資為據，則法院量定此項金
    額，即應斟酌實際加害情形、所造成影響、被害人痛苦程度
    、兩造之身分地位、經濟狀況等情形，核定相當之數額（最
    高法院47年臺上字第1221號、51年臺上字第223 號判例意旨
    參照）。查被告學歷為大學畢業，目前服刑中，名下無資產
    ；原告0000 -0000現就讀高職；原告0000-0000A學歷則為國
    中畢業，目前在診所任職，名下汽車1 部；原告0000-0000B
    學歷則為專科畢業，目前為家庭主婦，無業，名下有房屋及
    土地數筆，此經兩造陳明在卷，亦有卷附稅務電子閘門財產
    所得調件明細表所示。本院審酌兩造之身分、地位、經濟狀
    況，及原告0000-0000 年幼尚不知深思熟慮，其身心發展所
    受危害非輕；原告0000-0000A與0000-0000B則因女兒監護權
    遭侵害亦蒙受重大傷痛等一切情狀，認原告0000-0000 所得
    請求之精神慰撫金以15萬元，原告0000-0000A與0000-0000B
    所得請求之精神慰撫金各以10萬元為適當，逾此數額之請求
    尚屬過高，不應准許。
五、綜上所述，原告依民法第184 條第1 項前段、第195 條第1
    項前段、第3 項規定，請求被告賠償原告0000-0000 00萬元
    、原告0000-0000A與0000-0000B各10 萬元及均自起訴狀繕
    本送達翌日即100 年10月1 日起至清償日止，按年息5%計算
    之利息，為有理由，應予准許，逾此範圍之請求則為無理由
    ，應予駁回。
六、本件原告勝訴部分，其所命給付金額未逾50萬元，依民事訴
    訟法第389 條第1 項第5 款規定，應依職權宣告假執行。至
    原告敗訴部分，其假執行之聲請即失所附，應予駁回。
七、據上論結：本件原告之訴為一部有理由、一部無理由，合依
    民事訴訟法第79條、第389 條第1 項第5款，判決如主文。
中    華    民    國   100    年    11     月    30    日
                    民事第一庭  法  官   張茹棻
以上正本係照原本作成。
如對本判決上訴，須於判決送達後20日內向本院提出上訴狀。如
委任律師提起上訴者，應一併繳納上訴審裁判費。
中    華    民    國   100    年    11     月    30    日
                                書記官   林瑞標